臺灣臺中地方法院簡易民事判決
　　　　　 110年度沙簡字第644號
原      告  陳俞潔  

訴訟代理人  柯淑華  
被      告  陳慧珊  

訴訟代理人  林琦發  
上列原告因被告過失傷害案件（本院110年度交簡字第358號），
提起刑事附帶民事訴訟請求損害賠償（本院110年度交簡附民字
第9號），經本院刑事庭裁定移送前來，本院於民國111年6月14
日言詞辯論終結，判決如下：
    主      文
被告應給付原告新臺幣290,109元，及自民國110年7月30日起至
清償日止，依照年息5％計算之利息。
原告其餘之訴駁回。
訴訟費用由被告負擔38％，餘由原告負擔。
本判決得假執行。但被告如以新臺幣290,109元為原告預供擔保
後，得免為假執行。
原告其餘假執行之聲請駁回。
    事實及理由
一、原告主張：被告於民國109年8月29日下午，駕駛車牌號碼BÄ
    Ⅴ-3118號自用小客車，沿臺中市西區五權路(地面上劃有直
    行往三民西路方向標線)由復興路3段往三民西路方向行駛，
    於同日14時36分許行經五權路與三民路1段設有管制標誌交
    岔路口時，本應注意遵守交通標誌、標線、號誌之指示行駛
    ，而依當時天候晴、日間自然光線、柏油路面、乾燥、無缺
    陷、無障礙物、視距良好等情況，客觀上無不能注意之情事
    ，竟疏未注意依設在五權路車道上之標線及號誌禁制指示行
    駛，貿然於上開路口右轉欲沿三民路1段往自由路1段方向行
    駛，適有甲○○騎乘車牌號碼000-0000號普通重型機車沿同路
    段同向行駛在五權路外側車道，見狀避煞不及，兩車因而發
    生碰撞，致原告受有顏面多處撕裂傷及左右下肢多處挫擦傷
    等傷害。被告過失傷害原告之行為，案經台中地方檢察署檢
    察官起訴在案。原告因本件車禍之發生，受有上開之傷害，
    受有如下之損害：（一）醫療費用新臺幣（下同）29,996元
    ；就醫交通費2,310元（二）機車修理費21,000元。（三）
    收入損失15,000元。（四）照護支出3萬元。（五）預估未
    來整形費用50萬元：原告後續需施行顏面醫療美容的相關費
    用預估約需50萬元。（六）精神慰撫金80萬元。以上總計損
    害130萬元。被告對本件車禍之發生應負過失責任，對原告
    之損害應負賠償責任。為此，爰依侵權行為之法律關係提起
    本件訴訟請求被告給付。並請求法院判決：（一）被告應給
    付原告130萬元，及自起訴狀繕本送達翌日起至清償日止，
    依照週年利率5％計算之利息。（二）請准供擔保宣告假執行
    。（三）訴訟費用由被告負擔。
二、被告抗辯：對於原告有提出單據證明之部份，均不爭執，精
    神慰撫金以5萬至6萬為合理。並聲明：原告之訴駁回，訴訟
    費用由原告負擔。
三、得心證之理由：
（一）按刑事訴訟判決所認定之事實，固非當然有拘束民事訴訟
      判決之效力，但民事法院調查刑事訴訟原有之證據，而斟
      酌其結果以判斷事實之真偽，並於判決內記明其得心證之
      理由，即非法所不許（最高法院49年台上字第929號判決
      意旨參照），是本院審理本件民事訴訟事件時，自得調查
      刑事訴訟卷內原有之證據，斟酌其結果以判斷事實之真偽
      ，合先敘明。查本件車禍係因被告於109年8月29日下午，
      駕駛車牌號碼000-0000號自用小客車，沿臺中市西區五權
      路(地面上劃有直行往三民西路方向標線)由復興路3段往
      三民西路方向行駛，於同日14時36分許行經五權路與三民
      路1段設有管制標誌交岔路口時，本應注意遵守交通標誌
      、標線、號誌之指示行駛，而依當時天候晴、日間自然光
      線、柏油路面、乾燥、無缺陷、無障礙物、視距良好等情
      況，客觀上無不能注意之情事，竟疏未注意依設在五權路
      車道上之標線及號誌禁制指示行駛，貿然於上開路口右轉
      欲沿三民路1段往自由路1段方向行駛，適原告騎乘車牌號
      碼000-0000號普通重型機車沿同路段同向行駛在五權路外
      側車道，見狀避煞不及，兩車因而發生碰撞，致原告受有
      顏面多處撕裂傷及左右下肢多處挫擦傷等傷害。被告並經
      本院刑事法庭認定犯過失傷害罪，而判處拘役50日，如易
      科罰金，以1,000元折算1日確定等情，有本院110年度沙
      交簡字第358號刑事判決在卷可稽，並經本院調取該刑事
      案卷核閱無訛，堪以認定。被告就上述車禍經過及原告因
      此受傷之事實亦未爭執，可信原告此部份之主張為真正。
（二）按因故意或過失，不法侵害他人之權利者，負損害賠償責
      任；汽車、機車或其他非依軌道行駛之動力車輛，在使用
      中加損害於他人者，駕駛人應賠償因此所生之損害。但於
      防止損害之發生，已盡相當之注意者，不在此限；不法侵
      害他人之身體或健康者，對於被害人因此喪失或減少勞動
      能力或增加生活上之需要時，應負損害賠償責任；不法侵
      害他人之身體、健康、名譽、自由、信用、隱私、貞操，
      或不法侵害其他人格法益而情節重大者，被害人雖非財產
      上之損害，亦得請求賠償相當之金額；民法第184條第1項
      前段、第191條之2前段、第193條第1項、第195條第1項前
      段分別定有明文。查被告因過失肇致發生本件車禍並致原
      告受有前開傷害等情，有如前述。則被告就本件車禍之發
      生為有過失，該過失行為與原告所受前開傷害間，具有相
      當因果關係，自係過失不法侵害原告之身體權利，堪以認
      定。依前開規定，原告請求被告賠償其因前開傷害所受損
      害，自屬有據。茲就原告請求被告賠償之各項損害，有無
      理由，審酌如下：　　　　　
　1、醫療費用部份：已據原告提出醫療單據共29,996元為證（
     計算式：19836+540+2080+2990+3650+900＝29996），應認
     為原告此部份之請求為有理由。
　2、交通費部份：原告提出計程車費單據共2,310元（計算式：
     1000+655+655＝2310），應認為原告此部份之請求為有理由
     。
　3、機車修理費部份：原告提出機車理賠維修單為證，依據「
     維修項目名稱」欄記載，其機車維修項目均屬零件費用。
     而按不法毀損他人之物者，被害人得請求賠償其物因毀損
     所減少之價額；負損害賠償責任者，除法律另有規定或契
     約另有訂定外，應回復他方損害發生前之原狀。因回復原
     狀而應給付金錢者，自損害發生時起，加給利息。第1項情
     形，債權人得請求支付回復原狀所必要之費用，以代回復
     原狀。為民法第196條、第213條所明定。又請求賠償物被
     毀損所減少之價值，得以修護費用為估價標準，但以必要
     者為限，例如修理材料費以新品換舊品應予折舊（最高法
     院77年5月17日77年度第9次民事庭會議決議參照）。查，
     本件被告過失不法毀損系爭車輛，已如上述，依前開規定
     ，自應負侵權行為損害賠償責任，則以修復金額作為賠償
     金額，自屬有據。又系爭車輛之零件修理既係以新零件更
     換破損之舊零件，依上開說明，自應將零件折舊部分予以
     扣除。查系爭車輛受損而支出修理費用計21,000元均屬零
     件費用，依行政院所頒固定資產耐用年數表及固定資產折
     舊率之規定，【機械腳踏車】之耐用年數為3年，依定率遞
     減法每年折舊1000分之536，另依營利事業所得稅查核準則
     第95條第6項規定「 固定資產提列折舊採用定率遞減法者
     ，以1 年為計算單位，其使用期間未滿1 年者，按實際使
     用之月數相當於全年之比例計算之，不滿1月者，以1月計
     」，上開機械腳踏車自出廠日108年（即西元2019年）5月
     ，迄本件車禍發生時即109年8月29日，已使用1年4月，則
     零件扣除折舊後之修復費用估定為8,003元（詳如附表之計
     算式）。又系爭機車為訴外人白綉玉所有，而白綉玉已將
     機車之損害賠償請求權讓與給原告，此有車輛損害賠償請
     求權讓與同意書在卷可稽，故原告請求被告賠償此部份之
     損失，應認為有理由。
  4、無法工作損失部份：已據原告提出工作證明書為證，應認
     原告請求15,000元無法工作之損失，為有理由。
　5、看護費用部份：依原告所提出之中山醫學大學附設醫院診
     斷證明書（開立日期：109年9月29日）記載，原告於109年
     8月29日至109年8月30日住院2日，此住院期間，原告應有
     專人照顧之必要。再者，目前中部地區全日看護費用約為2
     ,000元至2,400元，為本院職權所知，以原告所受前開傷害
     部位，看護照料之困難度顯然非易，本院認原告請求看護
     費用以每日2,400元計算，應屬適當。因此，原告得請求之
     看護費用為4,800元（計算式：2400X2＝4800）。至於原告
     雖請求20日之看護費用30,000元，但依據原告所提出之中
     山醫學大學附設醫院或其他醫療機構開立之診斷證明書，
     均無記載原告需專人照護20日之必要，應認原告超出2日以
     外部份之看護費用主張，並無理由。
　6、日後醫療費用部份：依據中山醫學大學附設醫院111年2月1
     5日中山醫大附醫法務字第1110001501號函表示，原告傷口
     美容治療，費用預估為8至10萬元，本院認為應以8萬元為
     適當，原告請求此部份之日後醫療費，應有理由。
  7、精神慰撫金部分：按慰藉金之賠償須以人格權遭遇侵害，
     使精神上受有痛苦為必要，其核給之標準固與財產上損害
     之計算不同，然非不可斟酌雙方之身份資力、加害程度及
     其他各種情形核定相當之數額（最高法院51年度台上字第2
     23號民事裁判意旨參照）。查原告因本件交通事故而受有
     上開傷害，業如前認定，顯見原告之身體及精神，確實因
     前開被告之過失傷害行為而受有相當痛苦，爰審酌原告受
     傷程度，並參酌雙方稅務電子閘門財產所得調件明細表，
     斟酌兩造之身分、地位、經濟能力，及原告因此所受精神
     上痛苦之程度等一切情狀，認原告請求被告賠償精神慰撫
     金150,000元，尚屬適當，應予准許。
  8、綜上以析，原告因本件車禍受有損失之金額合計為290,109
     元（計算式：29996+2310+8003+15000+4800+80000+150000
     ＝290109）。
（三）按給付無確定期限者，債務人於債權人得請求給付時，經
      其催告而未為給付，自受催告時起，負遲延責任。其經債
      權人起訴而送達訴狀，或依督促程式送達支付命令，或為
      其他相類之行為者，與催告有同一之效力，民法第229條
      第2項定有明文。又遲延之債務，以支付金錢為標的者，
      債權人得請求依法定利率計算之遲延利息。但約定利率較
      高者，仍從其約定利率；應付利息之債務，其利率未經約
      定，亦無法律可據者，週年利率為5％，民法第233條第1項
      及第203條亦有明文。本件原告對被告之前揭損害賠償債
      權，既經原告起訴而送達訴狀，被告迄未給付，當應負遲
      延責任。是原告請求被告給付附帶民事起訴狀繕本送達被
      告次日即自110年7月30日起至清償日止，依照年息5％計算
      之法定遲延利息，核屬有據，應予准許。
四、綜上所述，原告依侵權行為之法律關係，請求被告給付原告
    290,109元，及自110年7月30日起至清償日止，依照年息5％
    計算之利息，為有理由，應予准許，逾此部分請求則無理由
    ，應予駁回。
五、原告勝訴部分，依民事訴訟法第389條第1項第3款規定，應
    由法院主動宣告原告於本判決確定前，即可依本判決命給付
    內容對被告財產聲請強制執行，並且依據同法第392條第2項
    規定，由法院主動宣告被告如果預先提供擔保之後，就可免
    為假執行。至於原告請求不被允許部分的假執行聲請沒有理
    由，應予駁回。
六、訴訟費用負擔之依據：民事訴訟法第79條。
中　　華　　民　　國　　111 　年　　6 　　月　　28　　日
                        臺灣臺中地方法院沙鹿簡易庭
                            法  官  劉國賓
以上為正本，係照原本作成。
如不服本判決，應於判決送達後20日內向本院提出上訴狀並表明
上訴理由（須附繕本）；如委任律師提起上訴者，應一併繳納上
訴審裁判費。
中　　華　　民　　國　　111 　年　　6 　　月　　28　　日
                            書記官  許宏谷
附表
-----
折舊時間           金額
第1年折舊值        21,000×0.536=11,256
第1年折舊後價值    21,000-11,256=9,744
第2年折舊值        9,744×0.536×(4/12)=1,741
第2年折舊後價值    9,744-1,741=8,003